【裁判字號】    98,交聲,4
【裁判日期】    980202
【裁判案由】    違反道路交通管理處罰條例聲明異議
【裁判全文】
臺灣桃園地方法院交通事件裁定       98年度交聲字第4號
原處分機關  交通部公路總局新竹區監理所中壢監理站
異議人即
受處分人    甲○○
上列受處分人因違反道路交通管理處罰條例案件，對於交通部公
路總局新竹區監理所中壢監理站民國97年12月26日所為之處分（
原處分案號：壢監裁字第裁53-DP0000000號），聲明異議，本院
裁定如下：
    主  文
異議駁回。
    理  由
一、異議意旨略以：伊不是在行人穿越道肇事，而是超過行人穿
    越道之快車道，路人由分隔島穿出因而出事等語。
二、經查：異議人於97年8 月15日22時30分，駕駛車牌號碼3P－
    2937號自小客車，行經平鎮市○○路○○路口，「一、駕駛
    汽車行經行人穿越道有行人穿越時，不暫停讓行人先行通過
    。二、違反道路交通安全規則肇事致人受傷。」，經警舉發
    一節，有桃園縣政府警察局舉發違反道路交通管理事件通知
    單、交通部公路總局新竹區監理所中壢監理站違反道路交通
    管理事件壢監裁字第裁53-DP0000000號裁決書及桃園縣政府
    警察局97年12月12日桃警交字第0970101168號函各一紙在卷
    可憑（詳本院卷第17頁、第4 頁、第5 頁），雖異議人辯稱
    略以：伊不是在行人穿越道肇事，而是超過行人穿越道之快
    車道，路人由分隔島穿出因而出事云云，惟查：上揭違規情
    形，業據告訴人吳祥安指訴綦詳，且證人彭德勝證述：吳祥
    安從渠住處前平鎮市○○路○○段387 號前紅綠燈過馬路，
    當時渠在對面湧東路路口，騎車過馬路要回家，當時中豐路
    是綠燈變黃燈，渠準備起步時，看到車子很快開過來，渠有
    停頓一下，就看到吳祥安在斑馬線上，人已在內側車道與外
    側車道分線附近，吳祥安閃過1 台機車及白色轎車，原來有
    1 台紅色轎車本來跟在白車後面，在路口處切到外側車道，
    就直接在斑馬線上撞到吳祥安，吳祥安在空中滾一圈後，再
    摔到紅車前，紅車就停在車速50之號誌前，當時汽車車速很
    快等語，核與另證人胡兆庭所證述情節大致相符，並有壢新
    醫院診斷證明書、道路交通事故現場圖、調查報告表(一)、(二)
    各1 紙及現場照片10張附卷可稽，並經本院調閱台灣桃園地
    方法院檢察署檢察官97年度偵字第20705 號卷附卷可參，綜
    上可知，異議人於97年8 月15日22時30分，駕駛車牌號碼3P
    －2937號自小客車，行經平鎮市○○路○○路口，「一、駕
    駛汽車行經行人穿越道有行人穿越時，不暫停讓行人先行通
    過。二、違反道路交通安全規則肇事致人受傷。」等情，應
    堪認定，足證異議人辯稱伊不是在行人穿越道肇事，而是超
    過行人穿越道之快車道，路人由分隔島穿出因而出事等情，
    尚難遽採。
三、按「汽車行經行人穿越道，遇有行人穿越時，無論有無交通
    指揮人員指揮或號誌指示，均應暫停讓行人先行通過。」，
    道路交通安全規則第103 條第2 項定有明文。又按「汽車駕
    駛人，駕駛汽車行經行人穿越道有行人穿越時，不暫停讓行
    人先行通過者，處新臺幣1200元以上3600元以下罰鍰。」、
    「汽車駕駛人，駕駛汽車違反道路交通安全規則、第33條之
    管制規則，因而肇事致人受傷者，記違規點數3 點；致人重
    傷者，吊扣其駕駛執照3 個月至6 個月。」，道路交通管理
    處罰條例第44條第2 項、第61條第3 項分別定有明文。異議
    人於行經上開路口，「一、駕駛汽車行經行人穿越道有行人
    穿越時，不暫停讓行人先行通過。二、違反道路交通安全規
    則肇事致人受傷。」，原處分機關據以處罰罰鍰新台幣1,80
    0 元，並記違規點數3 點，依法並無不合，異議人聲明異議
    ，辯稱伊不是在行人穿越道肇事，而是超過行人穿越道之快
    車道，路人由分隔島穿出因而出事云云，並無理由，應駁回
    其異議。
四、據上論斷，應依道路交通案件處理辦法第19條，裁定如主文
    。
中    華    民    國    98    年    2     月    2     日
                  刑事第六庭    法  官  宣玉華
以上正本證明與原本無異。
如不服本裁定，應於送達後5 日內，向本院提出抗告狀。
                                書記官  陳育萱
中    華    民    國    98    年    2     月    2     日


司法院資訊處製作；財團法人民間司法改革基金會備份。
